【裁判字號】    95,訴,990
【裁判日期】    951106
【裁判案由】    毒品危害防制條例
【裁判全文】
臺灣桃園地方法院刑事判決               95年度訴字第990號
公  訴  人  台灣桃園地方法院檢察署檢察官
被      告  甲○○
指定辯護人  本院公設辯護人 林銘宏
上列被告因毒品危害防制條例案件，經檢察官提起公訴（95年度
毒偵字第991 號）及移送併案審理（95年度毒偵字第3685號），
被告於準備程序進行中，就被訴事實為有罪之陳述，經告知簡式
審判程序意旨，聽取當事人意見後，本院裁定由受命法官獨任進
行簡式審判程序，檢察官復聲請改依協商程序而為判決，本院判
決如下：
    主  文
甲○○施用第一級毒品，累犯，處有期徒刑壹年。扣案之第一級
毒品海洛因壹包（淨重零點零公克，空包裝重零點壹柒公克）
沒收銷燬之。扣案之注射針筒貳支均沒收之。
    事實及理由
一、犯罪事實：
  (一)甲○○前因違反毒品危害防制條例案件，經本院於民國88年
    10月7 日以88年度毒聲字第5881號裁定送觀察、勒戒後，認
    無繼續施用毒品之傾向，於88年11月6 日執行完畢釋放；又
    於前開觀察勒戒執行完畢釋放後5 年內，於89年2 月29日19
    時30分許起回溯24小時內某時，再犯施用第一、二級毒品罪
    ，經本院以89年度毒聲字第2524號裁定送觀察、勒戒後，認
    有繼續施用毒品之傾向，復以89年度毒聲字第3719號令入戒
    治處所施以強制戒治，嗣經本院以89年度毒聲字第6901號裁
    定停止強制戒治，所餘期間付保護管束後，於90年5 月23日
    期滿未經撤銷停止戒治，視為強制戒治期滿執行完畢，上開
    案件並經本院於89年8 月18日以89年度易字第1726號判處應
    執行有期徒刑1 年，於89年10月15日確定（所犯施用第一級
    毒品罪處有期徒刑8 月，所犯施用第二級毒品罪處有期徒刑
    6 月，上開2 罪合併定應執行有期徒刑1 年）；復因贓物案
    件，經本院於89年11月29日以89年度易字第2611號判處有期
    徒刑3 月，於90年1 月20日確定；上開案件嗣經合併接續執
    行，91年7 月9 日縮短刑期假釋出監，於91年9 月3 日縮刑
    期滿未經撤銷假釋，其未執行之刑，以已執行論。詎仍不知
    戒除毒癮，復基於施用第一級毒品海洛因之犯意，自95年2
    月1 日19時30分許起至95年7 月6 日為警採尿時間回溯26小
    時內某時止，在其所竊取停放於桃園縣桃園市○○路943 巷
    19號前之車牌號碼ER－4247號自用小客車內等處，以將第一
    級毒品海洛因至入注射針筒（非專供）內加水液化注射施打
    之方式，以每隔3 日施用1 次之頻率，施用第一級毒品海洛
    因多次（所涉竊盜車輛案件另經檢察官聲請以簡易判決處刑
    ）；嗣於95年2 月2 日8 時50分許，在上址，因上開竊盜車
    輛犯行為巡邏警員查獲，並在上開自用小客車內扣得第一級
    毒品海洛因1 包（淨重0.03公克，空包裝重0.17公克）、其
    所有供施用第一級毒品海洛因所用之注射針筒1 支，遂對之
    採集尿液而查獲；復於95年7 月6 日凌晨0 時20分許，因另
    案通緝，為警在桃園縣桃園市○○街133 巷26號11樓電梯口
    逮捕，並對之實施附帶搜索，在其身上扣得其所有供施用第
    一級毒品海洛因所用之注射針筒1 支，遂對之採集尿液而查
    獲。案經桃園縣政府警察局桃園分局報請臺灣桃園地方法院
    檢察署檢察官偵查起訴及台北縣政府警察局中和分局報請臺
    灣桃園地方法院檢察署檢察官移送併案審理。
二、證據：
  (一)被告甲○○於警詢及本院審理時之自白。
  (二)桃園縣政府警察局桃園分局被採尿人姓名編號對照表（尿液
    檢體編號：D950414 號）、台北縣政府警察局中和分局毒品
    案件犯罪嫌疑人姓名及代碼對照表（檢體編號：0000000000
    號）、臺灣檢驗科技股份有限公司濫用藥物尿液檢驗報告（
    尿液檢體編號：D950414 號、095003.1344 號）2 紙、桃園
    縣政府警察局桃園分局搜索扣押筆錄、扣押物品目錄表各1
    件、台北縣政府警察局中和分局搜索扣押筆錄、扣押物品目
    錄表各1件。
  (三)扣案之第一級毒品海洛因1 包（淨重0.03公克，空包裝重0.
    17公克）、注射針筒2 支、法務部調查局95年3 月16日調科
    壹字第080010897 號鑑定通知書1 紙。
  (四)臺灣高等法院被告全國前案紀錄表。
三、本案犯罪事實，業據被告甲○○於準備程序進行中為有罪之
    陳述，由本院裁定受命法官獨任進行簡式審判程序，復經檢
    察官聲請改依協商程序，經本院指定公設辯護人協助其進行
    協商，當事人雙方於審判外達成協商合意，其合意內容為：
    被告願受有期徒刑月之科刑宣告。經查，被告之自白，有上
    開證據足認屬實，並與本院認定之事實相符。又被告前因違
    反毒品危害防制條例案件，經本院以88年度毒聲字第5881號
    裁定送觀察、勒戒後，認無繼續施用毒品之傾向，於88年11
    月6 日執行完畢釋放；又於前開觀察勒戒執行完畢釋放後5
    年內，於89年2 月29日19時30分許起回溯24小時內某時，再
    犯施用第一、二級毒品罪，迭經本院依裁定送觀察、勒戒、
    強制戒治、停止強制戒治後，於90年5 月23日執行完畢，並
    經本院以89年度易字第1726號判處應執行有期徒刑1 年確定
    一情，有臺灣高等法院被告前案紀錄表1 份在卷可稽，被告
    於上開觀察、勒戒執行完畢釋放後，5 年內已再犯施用毒品
    罪，檢察官起訴，即無不合。核被告甲○○所為，係犯毒品
    危害防制條例第10條第1 項施用第一級毒品海洛因罪。被告
    施用毒品前、後持有毒品之行為，為施用毒品行為之當然結
    果，不另論罪。被告所犯前開數個施用第一級毒品之行為，
    從施用毒品之行為態樣及施用者成癮性觀之，其實行構成要
    件行為本身有不斷複製構成要件之特質，亦即，施用毒品者
    多有反覆不斷的實現該構成要件行為之特質，從而，應認為
    其數個施用毒品之行為具有集合犯之特性，應僅論以一罪（
    按毒品危害防制條例規範目的，乃在處罰成癮性之施用毒品
    行為，此自其起訴乃以經觀察、勒戒或強戒治處遇執行完畢
    而釋放後仍再犯施用毒品罪為其要件，即可明瞭，再者，自
    日常生活經驗觀之，吸毒成癮－反覆性之施用－毋寧是施用
    毒品犯罪構成要件違犯之常態，縱施用一次毒品行為即足以
    該當上開構成要件，然對其接連反覆數次施用毒品行為，亦
    應僅評價為一個施用毒品罪，則對於施用毒品犯罪構成要件
    之處罰，其犯罪構成要件之解釋上應預設有反覆施用之情形
    ，為集合犯，較為妥適）。起訴意旨雖僅論及被告95年2 月
    1 日19時30分許之施用第一級毒品海洛因犯行，惟其餘未經
    起訴之部分與起訴部分有集合犯之實質上一罪關係，且經公
    訴人當庭更正補充（見本院卷第53頁），為起訴效力所及，
    本院自得予以審究。被告前因施用毒品案件，經本院以89
    年度易字第1726號判處應執行有期徒刑1 年確定；復因贓物
    案件，經本院以89年度易字第2611號判處有期徒刑3 月確定
    ；上開案件嗣經接續執行，91年7 月9 日縮短刑期假釋出監
    ，於91年9 月3 日縮刑期滿未經撤銷假釋，其未執行之刑，
    以已執行論，有前揭前案紀錄表在卷可稽，其於有期徒刑執
    行完畢後，5 年內再犯有期徒刑以上之本罪，為累犯，應依
    刑法第47條第1 項規定加重其刑。爰審酌被告有如事實欄所
    載施用毒品之犯罪前科紀錄，此有前揭前案紀錄表可按，其
    素行非佳，其犯罪行為主要係戕害自身，並未直接積極損害
    他人之利益，且犯後坦承犯行，態度尚稱良好等一切情狀，
    上開協商內容尚無不當之處。本案復查無刑事訴訟法第455
    條之4 第1 項各款所列情形，檢察官聲請改依協商程序而為
    判決，本院爰不經言詞辯論，於協商合意範圍內為協商判決
    。
四、扣案之不明白粉1 包，經送鑑定結果，係第一級毒品海洛因
    （淨重0.03公克，空包裝重0.17公克），有法務部調查局95
    年3 月16日調科壹字第080010897 號鑑定通知書1 紙在卷可
    稽，既係本件查獲之第一級毒品，應依毒品危害防制條例第
    18條第1 項前段規定，沒收銷燬之。另扣案之注射針筒2 支
    ，為被告所有供施用第一級毒品海洛因所用，業據被告自承
    明確，應依刑法第38條第1 項第2 款規定沒收。
五、應適用之法條：刑事訴訟法第273 條之1 第1 項、第455 條
    之2 第1 項、第455 條之4 第2 項、第455 條之8 、第454
    條第2 項，毒品危害防制條例第10第1 項、第18條第1 項前
    段，刑法第11條、第47條第1 項、第38條第1 項第2 款。
六、協商判決除有刑事訴訟法第455 條之4 第1 項第1 款於本訊
    問程序終結前，被告撤銷協商合意或檢察官撤回協商聲請者
    ；第2 款被告協商之意思非出於自由意志者；第4 款被告所
    犯之罪非第455 條之2 第1 項所定得以協商判決者；第6 款
    被告有其他較重之裁判上一罪之犯罪事實者；第7 款法院認
    應諭知免刑或免訴、不受理者情形之一，及違反同條第2 項
    「法院應於協商合意範圍內為判決；法院為協商判決所科之
    刑，以宣告緩刑或二年以下有期徒刑、拘役或罰金為限」之
    規定者外，不得上訴。
七、如有前述例外得上訴之情形，又不服本件判決，得自收受判
    決送達之日起10日內，向本院提出上訴書狀，上訴於第二審
    法院。
本案經檢察官嵇珮晶到庭執行職務。
中    華    民    國    95    年    11    月     6    日
                  刑事第九庭    法  官  蘇琬能
以上正本證明與原本無異。
                                書記官  邱飛鳴
中    華    民    國    95    年    11    月    7     日


司法院資訊處製作；財團法人民間司法改革基金會備份。
